臺灣板橋地方法院刑事判決　　　　　　　96年度訴字第2061號
公　訴　人　臺灣板橋地方法院檢察署檢察官
被　　　告　丙○○
　　　　　　　　　　（現另案在臺灣臺北監獄臺北分監執行）
指定辯護人　本院公設辯護人乙○○
被　　　告　甲○○
選任辯護人　何啟熏　律師
上列被告因違反毒品危害防制條例案件，經檢察官提起公訴（96
年度偵字第9140號、96年度毒偵字第3190號），本院判決如下：
    主  文
丙○○施用第一級毒品，處有期徒刑捌月，減為有期徒刑肆月，
；又施用第二級毒品，處有期徒刑陸月，減為有期徒刑月；又
幫助販賣第一級毒品，未遂，處有期徒刑柒年捌月。應執行有期
徒刑柒年拾月。扣案之第一級毒品海洛因拾柒小包（合計淨重
拾點玖公克，純質淨重肆點壹陸公克）沒收銷燬之，電子磅
秤壹台、分裝袋壹批、門號為0000000000號行動電話
行動電話壹具（含SIM 卡）均沒收。
丙○○被訴於九十六年四月十七日販賣第二級毒品部分，無罪。
甲○○轉讓第一級毒品，處有期徒刑壹年貳月，減為有期徒刑柒
月；又轉讓第一級毒品，處有期徒刑壹年貳月，減為有期徒刑柒
月；又販賣第一級毒品，未遂，處有期徒刑拾伍年貳月，扣案之
第一級毒品海洛因拾柒小包（合計淨重拾點玖公克，純質
淨重肆點壹陸公克）沒收銷燬之，電子磅秤壹台、分裝袋壹批、
門號為0000000000號行動電話行動電話壹具（含SIM
卡）均沒收；又販賣第二級毒品，未遂，處有期徒刑年捌月，
扣案之第二級毒品甲基安非他命拾伍小包（其中拾肆包合計
純質淨重拾捌點陸玖公克，另壹包驗餘淨重零點零陸公克）均沒
收銷燬之，電子磅秤壹台、分裝袋壹批、門號為0000000
000號行動電話行動電話壹具（含SIM卡）、現金新臺幣伍佰
元均沒收。應執行有期徒刑拾伍年拾月，扣案之第一級毒品海洛
因拾柒小包（合計淨重拾點玖公克，純質淨重肆點壹陸公
克）、第二級毒品甲基安非他命拾伍小包（其中拾肆包合計
純質淨重拾捌點陸玖公克，另壹包驗餘淨重零點零陸公克）均沒
收銷燬之，電子磅秤壹台、分裝袋壹批、門號為0000000
000號行動電話行動電話壹具（含SIM卡）、新臺幣伍佰元均
沒收。
    事  實
一、丙○○前於民國93年間即因施用毒品案件，經臺灣桃園地方
    法院以93年度毒聲字第1240號裁定觀察勒戒，嗣經認有繼續
    施用毒品傾向，經同院以94年度毒聲字第1491號裁定令入戒
    治處所施以強制戒治，於95年9 月7 日強制戒治期滿執行完
    畢，並經臺灣桃園地方法院檢察署檢察官於95年5 月19日以
    95年度戒毒偵字第142 號為不起訴處分確定在案。竟仍不知
    悔改，明知海洛因、安非他命分別係毒品危害防制條例第2
    條第2 項第1 、2 款所定之第一級及第二級毒品，依法均不
    得施用、持有，竟基於施用第一級毒品海洛因及施用第二級
    毒品安非他命之犯意，於上開強制戒治執行完畢後5 年，即
    於96年4 月17日，分別以注射針筒及以吸食器燒烤煙霧之方
    式，在台北縣鶯歌鎮○○路338 巷12號甲○○住處，施用海
    洛因及安非他命各一次。
二、緣甲○○與丙○○為男女朋友，甲○○明知海洛因、甲基安
    非他命分別係毒品危害防制條例第2 條第2 項第1 、2 款所
    定之第一級及第二級毒品，依法均不得販賣、轉讓、持有，
    竟於96年3 月初向年籍不詳之「鄭文光」取得數量不詳之海
    洛因及安非他命後，得悉丙○○染有毒癮，竟基於轉讓第一
    級毒品之犯意，於96年3 月13日晚間21時38分許，在桃園縣
    龜山鄉○○路某處，將第一級毒品海洛因重量約0.14公克，
    無償交付而轉讓予丙○○；復於同年3 月20日上午11時19分
    許，在臺北縣鶯歌鎮○○路某處，又將第一級毒品海洛因重
    量約0.14公克，無償交付而轉讓予丙○○。
三、另有年籍真實姓名均不詳、綽號「小丁」之成年男子，於96
    年4 月17日下午17時16分許，撥打甲○○所持用之00000000
    00號行動電話，欲向甲○○購買第一級毒品海洛因「1 張」
    （即價值新台幣（下同）1,000 元、重量約0.14公克），丙○○見甲○○無法親自接聽行動電話，遂為甲○○接聽該電
    話，得悉「小丁」欲購買第一級毒品海洛因，竟基於幫助販
    賣第一級毒品之犯意，將「小丁」欲購入海洛因之訊息告知
    甲○○，甲○○復基於販賣第一級毒品之犯意，進一步與「
    小丁」約定將於該日晚間18時30分許，在桃園縣龜山鄉○○
    路、建國路口處進行買賣交易。嗣甲○○又於96年4 月17日
    下午17時38分許，接獲丁○○撥打其所持用之上開行動電話
    ，表示欲以500 元之代價向其購買甲基安非他命1 小包（重
    量約0.5 公克），甲○○遂意圖營利而基於販賣第二級毒品
    甲基安非他命之犯意，而應允出售，並與丁○○約定在該日
    下午18時許，在桃園縣八德市○○街41巷口處交易。甲○○
    旋騎乘車號P97- 178號重型機車搭載丙○○前往桃園火車站
    ，途中轉往桃園縣八德市○○街41巷口與丁○○進行交易，
    當場收受丁○○所交付之現金500 元後，尚未將甲基安非他
    命1 小包交付丁○○之際，即為警當場查獲，致未完成交易
    而不遂。而上述甲○○與「小丁」所約定之毒品交易，亦因
    甲○○經警逮捕而不遂。警方查獲甲○○後，在甲○○之背
    包內扣得供販賣之第一級毒品海洛因37包（合計淨重13.93
    公克）、第二級毒品甲基安非他命34包（純質淨重18.69 公
    克）及其所有供販賣毒品所用之上述行動電話1 具（含SIM
    卡1 張），及甲○○販賣丁○○甲基安非他命所得500 元等
    物，並在其臺北縣鶯歌鎮○○路338 巷12號住處，扣得第二
    級毒品甲基安非他命1 包（驗餘淨重0.06公克）、及其所有
    供販賣毒品所用之電子磅秤1 台、分裝袋1 批等物。
四、案經臺北市政府警察局移送臺灣板橋地方法院檢察署檢察官
    偵查起訴。
    理  由
一、被告丙○○部分：
  (一)有關上述犯罪事實一、所載施用毒品犯行部分，訊據被告丙○○於本院審理中，就此部分犯罪事實坦承不諱，此外，被
    告丙○○經警於96年4 月18日上午11時許採尿送驗結果（檢
    體編號：013724號），呈嗎啡及安非他命均陽性反應，有尿
    液檢體委驗單及台灣尖端先進生技醫藥股份有限公司濫用藥
    物尿液檢驗報告各1 件在卷可查（見96年偵字第91 40 號卷
    第87、89頁）。足見被告丙○○就此部分所為自白與事實相
    符，而得採為認定之依據。次查，被告於93年間即因施用毒
    品案件，經臺灣桃園地方法院以93年度毒聲字第1240號裁定
    觀察勒戒，嗣經認有繼續施用毒品傾向，經同院以94年度毒
    聲字第1491號裁定令入戒治處所施以強制戒治，於95年9 月
    7 日強制戒治期滿執行完畢等情，有台灣高等法院被告前案
    紀錄表及刑案查註紀錄表各1 件在卷可稽。被告於上開強制
    戒治執行完畢後，5 年內再為本件犯行，事證已甚明確，被
    告丙○○施用毒品犯行，已堪認定。
  (二)就被告丙○○幫助販賣毒品部分，訊據被告丙○○於本院審
    理中坦承其為被告甲○○接聽「小丁」之電話，並轉告被告
    甲○○「小丁」欲購買1,000 元的海洛因等犯罪事實，此外
    ，被告甲○○於本院審理中亦具結證稱：「96年4 月17日，
    『小丁』有打電話給我，電話不是我接的，是丙○○接的，
    我忘記當時為何沒有自己接電話，『小丁』認識丙○○，他
    知道我也有在吸食海洛因，所以打算要跟我買，丙○○告訴
    我『小丁』要買1 張，意思就是買1000元的海洛因，丙○○
    告訴我的時候，『小丁』已經掛斷電話，時間、地點都還沒
    約好」等語（見本院96年9 月26日審理筆錄第8 至9 頁）。
    且由通訊監察譯文顯示，被告丙○○與「小丁」之對話內容
    如下（Ａ為丙○○、Ｂ為「小丁」）：「Ａ：喂？Ｂ：博裕
    在嗎？Ａ：哪位？Ｂ：小丁。Ａ：什麼事？Ｂ：我要拿錢還
    他，順便再拿1 張。Ａ：你要拿錢還他，順便再拿1 張？Ｂ
    ：對。Ａ：你在哪裡？Ｂ：我在桃鶯路。Ａ：你等一下，金
    額都有算？錢有沒有足？Ｂ：沒有，剩下一半明天再給他。
    Ａ：你要先講身上多少錢。Ｂ：總共800 元。Ａ：你差他（
    指甲○○）多少？Ｂ：差他500 元。Ａ：剩300 ？Ｂ：剩下
    的我明天給他。Ａ：你過10分鐘再打一次，再跟你約地方」
    等語（見96年偵字第9140號卷第57至58頁）。足見被告丙○○上開自白與事實相符，自得採為認定之依據。是被告丙○○此部分犯罪事實，堪予認定。
二、就被告甲○○販賣毒品、轉讓毒品犯行部分，訊據被告甲○○於本院審理中已坦承犯行不諱。此外，被告丙○○於偵查
    供稱，「96年3 月13日21時38分許我有以公用電話打給甲○○，過沒多久，他就拿海洛因500 元的重量到桃園縣龜山鄉
    ○○路給我，同年3 月20日11時19分，也是打公用電話給甲○○，約12時許甲○○就拿海洛因到鶯歌鎮○○路給我」等
    語（見96年偵字第9140號偵查卷第74頁）。再者，證人丁○○並於本院審理中具結證稱：「我於96年4 月17日用家裡的
    電話打給甲○○，是甲○○自己接電話，我打算跟甲○○買
    500 元的安非他命，並跟他約好交易的時間、地點，我們約
    的地點就是在為警查獲的地方。…我已經將500 元交給甲○○才被警方查獲，但我沒有拿到安非他命」等語（見本院96
    年9 月26日審理筆錄第4 至6 頁）。並有扣案之海洛因37包
    （合計淨重13.93 公克，純質淨重4.16公克）、甲基安非他
    命35小包（其中34包合計純質淨重18.69 公克，另1 包驗餘
    淨重0.06公克）、門號為0000000000號之行動電話1 具（含
    SIM 卡）、現金500 元、電子磅秤1 台、分裝袋1 批等物扣
    案可稽。足見被告甲○○所為自白與事實相符，自得採為認
    定之依據。被告甲○○轉讓第一級毒品，及販賣第一級、第
    二級毒品未遂之犯行，事證明確，堪予認定。
三、論罪科刑部分：
  (一)按海洛因屬毒品危害防制條例第2 條第2 項第1款 所列之第
    一級毒品，而安非他命屬同項第2 款所列之第二級毒品。核
    被告丙○○施用海洛因及安非他命所為，係犯毒品危害防制
    條例第10條第1 項之施用第一級毒品罪及同條例第10條第2
    項之施用第二級毒品罪。其持有海洛因及安非他命之低度行
    為，為施用之高度行為所吸收，不另論罪。其次，核被告甲○○無償交付海洛因毒品予被告丙○○二次所為，均係犯毒
    品危害防制條例第8 條第1 項之轉讓第一級毒品罪；而被告
    甲○○販賣第一級毒品海洛因予「小丁」而不遂，所為係犯
    同條例第4 條第6 項、第1 項之販賣第一級毒品未遂罪；另
    被告甲○○販賣第二級毒品甲基安非他命予丁○○而不遂所
    為，則係犯同條例第4 條第6 項、第2 項之販賣第二級毒品
    未遂罪。再被告丙○○為被告甲○○接聽電話轉告買方「小
    丁」欲購買海洛因之訊息等所為，係犯刑法第30條第1 項、
    毒品危害防制條例第4 條第6 項、第1 項之幫助販賣第一級
    毒品未遂罪。被告甲○○著手於販賣第一級毒品海洛因及著
    手於販賣第二級毒品甲基安非他命，惟未發生犯罪之結果，
    屬未遂犯，被告甲○○、丙○○均依刑法第25條第2 項後段
    之規定減輕其刑。又被告丙○○以幫助之意思，參與構成要
    件以外之行為，為幫助犯，爰依刑法第30條第2 項之規定遞
    減其刑。
  (二)雖公訴意旨認被告甲○○所犯係毒品危害防制條例第4 條第
    1 項及第2 項之販賣第一級毒品、販賣第二級毒品既遂罪云
    云，然按最高法院90年度台上字第1204號判決見解認為，「
    販賣毒品罪，雖不以販入之後復行賣出為構成要件，苟以營
    利為目的，將毒品販入或將之賣出，有一於此，犯罪即經完
    成，故以營利為目的而販入，縱尚未賣出；或以其他原因販
    入後始起意營利而賣出，固均應屬販賣既遂，惟若前者尚未
    完成販入行為，或後者尚未完成賣出行為，則仍應有未遂犯
    之適用」。被告甲○○固分別與「小丁」及丁○○約定毒品
    買賣之價格、數量，與交易之時間、地點，然就販賣第一級
    毒品海洛因予「小丁」及販賣第二級毒品予丁○○部分，均
    未將毒品交付予「小丁」或丁○○，而均屬尚未完成賣出行
    為。是被告甲○○此部分所為乃屬未遂之範疇，公訴意旨認
    構成販賣第一級、第二級毒品既遂罪，尚有誤會，且被告甲○○業已著手為販賣第一級、第二級毒品之犯罪構成要件行
    為，僅犯罪狀態不同，而非涉及如何處罰之獨立規定，並不
    生變更法條之問題，附此敘明。
  (三)公訴意旨又認被告丙○○與被告甲○○係販賣第一級毒品罪
    之共同正犯云云，惟按最高法院83年度台上字第2834號辦決
    見解所示，「刑法上之幫助犯，係指以幫助之意思，對於正
    犯資以助力，而未參與實施犯罪之行為者而言，如就構成犯
    罪事實之一部，已參與實施，即屬共同正犯」。經查，被告
    丙○○就被告甲○○販賣第一級毒品海洛因予「小丁」之犯
    行，僅協助被告甲○○接聽行動電話，並將「小丁」欲購買
    毒品之訊息轉告被告甲○○，有關買賣毒品海洛因之數量、
    價格及交易之時間地點等重要事項，均係由被告甲○○直接
    與「小丁」聯繫，足見被告丙○○並未參與實施構成要件行
    為，僅屬對於正犯即被告甲○○資以助力，乃屬幫助犯。公
    訴意旨尚有誤會，本院自得改以刑法第30條之幫助犯論處，
    併此敘明。
  (四)至指定辯護人為被告丙○○辯稱，被告丙○○自95年11月起
    ，即因施用毒品案件迭經臺灣桃園地方法院以96年度訴字第
    1256號、96年度訴字第1335號判決，及本院以96年度訴字第
    1784號判決在案，被告丙○○施用毒品乃與前開犯行屬成癮
    性、倚賴性而反覆實施相同構成要件之集合犯，不應再科以
    刑罰等語。然按最高法院96年度第9 次刑事庭會議決議意旨
    所認，「依刑法第五十六條修正理由之說明，謂『對繼續犯
    同一罪名之罪者，均適用連續犯之規定論處，不無鼓勵犯罪
    之嫌，亦使國家刑罰權之行使發生不合理之現象』。『基於
    連續犯原為數罪之本質及刑罰公平原則之考量，爰刪除有關
    連續犯之規定」等語，即係將本應各自獨立評價之數罪，回
    歸本來就應賦予複數法律效果之原貌。因此，就刑法修正施
    行後多次施用毒品之犯行，採一罪一罰，始符合立法本旨。
    …刑法修正施行後之多次施用犯行，除符合接續犯之要件外
    ，則應一罪一罰」。又所謂「接續犯」，依最高法院86年台
    上字第3295號判例見解所認，「如數行為於同時同地或密切
    接近之時地實施，侵害同一之法益，各行為之獨立性極為薄
    弱，依一般社會健全觀念，在時間差距上，難以強行分開，
    在刑法評價上，以視為數個舉動之接續施行，合為包括之一
    行為予以評價，較為合理，則屬接續犯，而為包括之一罪」
    。經查，被告雖於本院審理中供稱，其自95年11月間至96
    年2 、3 月間，幾乎每天都有施用海洛因云云，然被告於本
    院準備程序中供稱，「我於96年2 月被警察查獲以後，到96
    年4 月才又施用毒品，中間都沒有施用」等語（見本院96年
    6 月12日準備程序筆錄），顯見被告供稱幾乎每天施用毒品
    云云，並非可信。況即便被告每日施用毒品，亦屬各自獨立
    之行為，非在時間差距上難以強行分開之接續犯，是並非臺
    灣桃園地方法院96年度訴字第1256號、96年度訴字第1335號
    判決，及本院96年度訴字第1784號之判決效力所及甚明。是
    指定辯護人此節所辯並非可採。
  (五)被告丙○○所犯上開施用第一級毒品海洛因、施用第二級毒
    品安非他命及幫助販賣第一級毒品未遂等罪間，及被告甲○○所犯上開轉讓第一級毒品罪、販賣第一級毒品未遂罪及販
    賣第二級毒品未遂罪間，均犯意各別、行為互殊，各應予分
    論併罰。
  (六)本院審酌被告丙○○前已有多次施用毒品紀錄，竟又為本件
    施用毒品犯行，顯見其未知戒除毒癮，意志力薄弱，並考量
    施用毒品乃自戕行為，所生危害非鉅，暨被告丙○○坦承施
    用毒品犯行之犯後態度，並斟酌被告甲○○為牟不法利益，
    竟販賣第一級、第二級毒品予「小丁」、丁○○，並二度無
    償轉讓海洛因予女友丙○○等犯罪動機、目的、手段，與雖
    未完成販售毒品之交易，復致丙○○身陷毒癮等所生危害程
    度，及被告丙○○協助被告甲○○遂行其販賣毒品犯行，所
    生危害程度亦非輕微，並考量被告甲○○自始即坦承不諱，
    犯後態度良好，與被告丙○○僅坦承施用毒品犯行之犯罪後
    態度等一切情狀，量處如主文所示之刑，並定應執行刑如主
    文所示。末查，被告丙○○施用毒品犯行及被告甲○○轉讓
    毒品犯行之犯罪時間均係於96年4 月24日以前，與中華民國
    九十六年罪犯減刑條例第2 條第1 項第3 款、第3 條第1 項
    第7 款之規定相符，均合於減刑條件，應依法減其宣告刑，
    暨與不得減刑部分定其應執行之刑，以示懲儆。
四、沒收部分：
    扣案之白粉37小包（合計淨重13.93 公克，純質淨重4.16公
    克），經送驗結果確屬第一級毒品海洛因成分，有法務部調
    查局調科壹字第0962344680號鑑定通知書1 件附於本院卷內
    可查；而扣案之白色晶體35小包（其中34包合計純質淨重18
    .69 公克，另1 包驗餘淨重0.06公克），經送驗結果屬第二
    級毒品甲基安非他命成分，亦有內政部警政署刑事警察局96
    年5 月7 日刑鑑字第0960061180號鑑定書1 件在卷可查（見
    96年偵字第9140號卷第85頁），均屬毒品成分無誤，應依毒
    品危害防制條例第18條第1 項前段之規定宣告沒收銷燬之。
    至扣案之門號為0000000000號之行動電話（含SIM 卡1 張）
    ，乃被告甲○○所有，供其與「小丁」及丁○○聯絡而著手
    於販賣第一級、第二級毒品犯行所用之財物；另扣案之電子
    磅秤1 台及分裝袋1 批，亦屬被告甲○○所有供本件販賣毒
    品犯行所用之物，而扣案之現金其中500 元，乃丁○○所交
    付予被告甲○○購買毒品之對價，屬被告甲○○所有因犯罪
    所得之財物，均應依同條例第19條第1 項之規定宣告沒收。
    至扣案之其餘3 具行動電話及上述500 元以外之現金6,100
    元，及吸食器1 組，均無積極證據證明與本件被告甲○○之
    犯行有何關連，自不予宣告沒收，併此敘明。
五、無罪部分：
  (一)公訴意旨又以：被告丙○○與被告甲○○基於販賣第二級毒
    品甲基安非他命之犯意聯絡，於96年4 月17日下午5 時38
    分許，接獲丁○○以所有之00-0000000號電話撥打甲○○所
    有之0000000000號行動電話，欲以500 元購買第二級毒品安
    非他命，甲○○應允後，即騎乘車號P97-178 號機車搭載丙○○，於同日晚間6 時30分許至桃園縣八德市○○街41巷巷
    口，收取丁○○所交付之現金500 元後，即遭警方逮捕，認
    被告丙○○亦涉有毒品危害防制條例第4 條第2 項之販賣第
    二級毒品罪嫌云云。
  (二)按犯罪事實應依證據認定之，無證據不得認定犯罪事實；又
    不能證明被告犯罪者，應諭知無罪之判決，刑事訴訟法第15
    4 條第2 項、第301 條第1 項分別定有明文。又認定不利於
    被告之事實，須依積極證據，茍積極證據不足為不利於被告
    事實之認定時，即應為有利於被告之認定，更不必有何有利
    之證據；且刑事訴訟法上所謂認定犯罪事實之積極證據，係
    指適合於被告犯罪事實之認定之積極證據而言，雖不以直接
    證據為限，間接證據亦包括在內，然而無論直接或間接證據
    ，其為訴訟上之證明，須於通常一般之人均不致有所懷疑，
    而得確信其為真實之程度者，始得據為有罪之認定，倘其證
    明尚未達到此一程度，而有合理之懷疑存在時，自不能以推
    測或擬制之方法，以為有罪裁判之基礎。此觀之最高法院所
    著30年上字第816 號、29年上字第3105號、76年台上字第49
    86號、40年台上字第86號等判例意旨甚明。
  (三)訊據被告丙○○於本院審理中堅詞否認涉有上開犯行，辯稱
    ：其並不認識丁○○，甲○○雖騎乘機車搭載其前往桃園縣
    八德市○○街41巷口，但甲○○僅表示要去找朋友，其不知
    甲○○和丁○○在做何事等語。經查，證人即共同被告甲○○於本院審理中具結證稱：「當時我要載丙○○去桃園火車
    站搭車，就先順路過去丁○○那裡，打算之後再載丙○○去
    搭車，丙○○不知道我要賣毒品給丁○○，也沒有問為何要
    先到八德市○○街41巷口等候，我、丙○○都坐在機車上等
    ，丁○○來了以後並未與丙○○說話，我跟丁○○也只有閒
    聊，沒有聊到有關毒品的事情」等語（見96年9 月26日審理
    筆錄第10至11頁）。由被告甲○○上開證言，可見被告丙○○就甲○○販賣毒品予丁○○之事，並不知情。況證人丁○○於偵查中即具結證稱：「甲○○跟一個女的到桃園縣八德
    市○○街41巷口，…我不認識該名女子，跟她是第一次見面
    」等語（見96年毒偵字第3190號偵查卷第60頁），且於本院
    審理中亦具結證稱：「我在查獲前沒有看過丙○○，96年4
    月17日查獲當天才第一次看過丙○○，…當時丙○○坐在機
    車後座，是甲○○載她，…我沒有跟丙○○講話，我不認識
    她，我拿錢給甲○○時，丙○○坐在機車後座，也沒有說話
    」等語（見本院96年9 月26日審理筆錄第3 至5 頁）。由上
    開證人丁○○所述，益見與丁○○達成交易毒品甲基安非他
    命合意之人乃被告甲○○，被告丙○○既未與丁○○進行交
    易，復未曾與丁○○聯繫毒品買賣事宜，即便被告甲○○騎
    乘機車搭載被告丙○○，亦難憑此遽認被告丙○○與被告甲○○就販賣第二級毒品甲基安非他命予丁○○之犯行有何犯
    意聯絡或行為分擔可言。此外，又查無其他積極證據證明被
    告丙○○有共同販賣甲基安非他命予丁○○之犯行，揆諸上
    開說明，既然不能證明被告丙○○有此部分犯罪，自應就此
    部分犯罪事實為被告丙○○無罪之諭知。
據上論斷，應依刑事訴訟法第299 條第1 項前段、第301 條，毒
品危害防制條例第4 條第6 項、第1 項、第2 項、第8 條第1 項
、第10條第1 項、第2 項、第18條第1 項前段、第19條，刑法第
11 條 前段、第30條、第25條、第51條第5 款，中華民國九十六
年罪犯減刑條例第2 條第1 項第3 款、第3 條第1 項第7 款、第
7條 ，判決如主文。
本案經檢察官馬凱蕙到庭執行職務。
中　　華　　民　　國　　96　　年　　10　　月　　17　　日
                  刑事第十四庭  審判長法　官  林海祥
                                      法　官  許炎灶
                                      法　官  汪怡君
上列正本證明與原本無異。
如不服本判決，應於送達後十日內敘明上訴理由，向本院提出上
訴狀。
                                      書記官  李郁禎
中　　華　　民　　國　　96　　年　　10　　月　　22　　日
附錄本案論罪科刑法條全文：
毒品危害防制條例第4條
製造、運輸、販賣第一級毒品者，處死刑或無期徒刑；處無期徒
刑者，得併科新臺幣一千萬元以下罰金。
製造、運輸、販賣第二級毒品者，處無期徒刑或七年以上有期徒
刑，得併科新臺幣七百萬元以下罰金。
製造、運輸、販賣第三級毒品者，處五年以上有期徒刑，得併科
新臺幣五百萬元以下罰金。
製造、運輸、販賣第四級毒品者，處三年以上十年以下有期徒刑
，得併科新臺幣三百萬元以下罰金。
製造、運輸、販賣專供製造或施用毒品之器具者，處一年以上七
年以下有期徒刑，得併科新臺幣一百萬元以下罰金。
前五項之未遂犯罰之。
毒品危害防制條例第10條
施用第一級毒品者，處六月以上五年以下有期徒刑。
施用第二級毒品者，處三年以下有期徒刑。
中華民國刑法第30條
幫助他人實行犯罪行為者，為幫助犯。雖他人不知幫助之情者，
亦同。
幫助犯之處罰，得按正犯之刑減輕之。
毒品危害防制條例第8條
轉讓第一級毒品者，處一年以上七年以下有期徒刑，得併科新臺
幣一百萬元以下罰金。
轉讓第二級毒品者，處六月以上五年以下有期徒刑，得併科新臺
幣七十萬元以下罰金。
轉讓第三級毒品者，處三年以下有期徒刑，得併科新臺幣三十萬
元以下罰金。
轉讓第四級毒品者，處1 年以下有期徒刑，得併科新臺幣十萬元
以下罰金。
前四項之未遂犯罰之。
轉讓毒品達一定數量者，加重其刑至二分之一，其標準由行政院
定之。
